【裁判字號】    92,上訴,1586
【裁判日期】    920930
【裁判案由】    強盜
【裁判全文】
臺灣高等法院臺中分院刑事判決          民國九十二年度上訴字第一五八六號
    上  訴  人
    即  被  告  丁○○
    指定辯護人  本院公設辯護人  甲○○
右上訴人因強盜案件，不服臺灣臺中地方法院中華民國九十二年七月三日第一審判決
（民國九十二年度訴字第一四五七號，起訴案號：臺灣臺中地方法院檢察署民國九十
二年度偵字第四六三○號），提起上訴，本院判決如左：
    主  文
上訴駁回。
    事  實
一、丁○○曾因違反麻醉藥品管理條例案件，經台灣台北地方法院判處有期徒刑六月
    確定，並於民國（下同）九十年二月十二日執行完畢。猶不知悔改，竟因缺錢花
    用，意圖為自己不法之所有，於九十二年二月二十一日上午五時三十分許，騎乘
    車牌號碼ＹＪＮ－四五一號重機車至台中市○○區○○路八十一號「橘子便利超
    商」，持其所有、客觀上足以對人之生命、身體產生危險、可供兇器使用之水果
    刀一把，預置於右側後褲袋中，並頭戴其所有之全罩式安全帽一頂進入該超商後
    ，走向超商內之櫃檯後面之收銀機旁，迅即取出預藏之該把水果刀指向店員乙○
    ○之身體，向乙○○喝令將錢拿出，以此脅迫之方式致使乙○○不能抗拒，並在
    乙○○將持有收銀機內之現金新台幣（下同）三千五百元取出後，即趨前強行取
    走得逞。嗣於同日上午十一時四十五分許為警在其台中市○○區○○路四七巷十
    二號住處查獲，並扣得其所有之水果刀一把、全罩式安全帽一頂及外套一件。
二、案經台中市警察局第六分局報請臺灣臺中地方法院檢察署檢察官偵查起訴。
    理  由
一、右揭犯罪事實，業據上訴人即被告丁○○迭於警訊、偵查及原審法院審理中並本
    院行調查及審理時咸供承不諱，核與被害人乙○○於警、偵訊中所指述情節相符
    ，且有贓物保管收據、查獲本案之台中市警察局第六分局西屯派出所警員林岳慰
    、陳建宏所出具之職務報告書各一件、現場位置圖二紙、案發現場照片二十三幀
    、查獲現場照片八幀、車籍作業系統－查詢認可資料一紙及錄影帶一捲在卷足稽
    ，復有被告作案時所使用之水果刀一把、全罩式安全帽一頂及案發當天被告所穿
    著之外套一件扣案可資佐證。本件事證明確，上訴人即被告犯行，堪以認定。
二、按本件扣案之水果刀一把，外型尖銳、質地堅硬，客觀上具有危險性，足以對人
    之生命、身體構成威脅，堪認可供兇器使用，被告攜帶該兇器，以脅迫至使被害
    人乙○○不能抗拒，而取他人之物。核上訴人即被告所為，係犯刑法第三百三十
    條第一項、第三百二十一條第一項第三款之加重強盜罪。其曾因違反麻醉藥品管
    理條例案件，經台灣台北地方法院判處有期徒刑六月確定，並於九十年二月十二
    日執行完畢，有臺灣臺中地方法院檢察署刑案資料查註紀錄表及台灣高等法院被
    告全國前案紀錄表各一件附卷可稽，其於有期徒刑執行完畢後，五年內再犯本件
    有期徒刑以上之罪，為累犯，應依刑法第四十七條規定，加重其刑，原判決因依
    刑法第三百三十條第一項、第四十七條、第三十八條第一項第二款。爰審酌被告
    雖因缺錢花用，卻不思以正當手段謀取財富之犯罪動機、目的，及持兇器強盜他
    人錢財之手段，嚴重影響社會秩序、侵害被害人法益，並造成被害人心理上莫大
    而難以彌補之傷害及其所強盜之財物數量、次數、價值等所生危害，與犯後坦承
    犯行、態度良好，又顯有悔意等一切情狀，量處有期徒刑柒年陸月，以資懲儆。
    扣案之水果刀一把與全罩式安全帽一頂，係被告所有供其本件加重強盜犯罪所用
    之物，業據被告供明在卷，爰依刑法第三十八條第一項第二款之規定宣告沒收。
    至另扣案之外套一件，雖為被告所有，然係其當季日常穿著所必需之衣物，顯非
    供其本件犯罪所用，又非屬違禁物，爰不併予宣告沒收，附予敘明。其認事用法
    及量刑均無不當，被告上訴意旨認原判決量刑過重云云，非有理由，應予駁回。
    本件辯護人認被告所為應屬犯罪之情狀可憫恕，請依刑法第五十九條規定酌減其
    刑云云。經查被告素行不端，前科累累，有前案紀錄表為憑，其犯行為難認有可
    憫恕之處，實不宜依上開規定酌減，併此明。
三、據上論斷，應依刑事訴訟法第三百六十八條，判決如主文。
本案經檢察官丙○○到庭執行職務。
中      華      民      國    九十二     年      九      月    三十     日
                                   臺灣高等法院臺中分院刑事第六庭
                                         審判長法  官  李  文  雄
                                               法  官  陳  秀  
                                               法  官  陳  嘉  雄
右正本證明與原本無異。
如不服本判決應於收受送達後十日內向本院提出上訴書狀，其未敘述上訴之理由者並
得於提起上訴後十日內向本院補提理由書（均須按他造當事人之人數附繕本）。
                                               書記官  陳  信  和
中      華      民      國    九十二     年      十      月     二      日
                                                                        Ｆ


司法院資訊處製作；財團法人民間司法改革基金會備份。
